臺灣橋頭地方法院民事簡易判決
111年度橋簡字第628號
原      告  福家蔬果有限公司

法定代理人  吳富棠  
訴訟代理人  陳豊明  
被      告  沈勁昇  
上列當事人間請求給付貨款事件，本院於民國111年9月13日言詞
辯論終結，判決如下：
    主  文
被告應給付原告新臺幣肆拾貳萬玖仟參佰玖拾元，及自民國一百
一十一年三月十二日起至清償日止，按週年利率百分之五計算之
利息。
訴訟費用由被告負擔。
本判決得假執行；但被告如以新臺幣肆拾貳萬玖仟參佰玖拾元為
原告供擔保，免為假執行。
    事實及理由
一、本件原告前以訴外人陳怡萍積欠貨款，被告為連帶保證人，
    對其等聲請發支付命令，嗣經本院以111年度司促字第1963
    號支付命令命陳怡萍與被告連帶給付原告新臺幣（下同）42
    9,390元及自支付命令送達翌日起至清償日止按週年利率5%
    計算之利息，有聲請狀、支付命令可參。嗣被告收受上開支
    付命令後，於法定期間內聲明異議，而陳怡萍未聲明異議，
    有異議狀、送達證書可稽，因被告所持抗辯係基於個人關係
    （詳後述），其效力不及於陳怡萍，故陳怡萍部分已確定，
    本件僅需就被告部分審理，先予敘明。
二、原告主張：陳怡萍自民國110年3月至7月間陸續向原告購買
    蔬果，貨款合計634,390元，迄今尚欠429,390元未清償，而
    被告為陳怡萍之連帶保證人，應就上開債務負清償之責，爰
    依消費借貸及連帶保證之法律關係起訴。聲明:被告應給付
    原告429,390元及自支付命令送達翌日起至清償日止，按週
    年利率5%計算之利息。
三、被告則以：當初其頂下陳怡萍的店，因原告說陳怡萍欠錢，
    要拍賣店內生財器具，其為了避免原告把東西搬走，才答應
    簽切結書擔任連帶保證人，其不是自願要幫陳怡萍保證，是
    怕無法經營而被脅迫，且現在店倒閉了，其已沒有辦法清償
    等語，資為抗辯。聲明:原告之訴駁回。
四、經查：原告主張之前揭事實，業據提出債務清償切結書為證
    （司促卷第3頁），經核該切結書上明確記載陳怡萍積欠原
    告上述貨款之事實，並經陳怡萍及被告分別在立切結書人、
    連帶保證人欄簽名蓋指印，且被告對其簽切結書之事亦不爭
    執，故原告執該切結書主張被告應與陳怡萍連帶清償前述債
    務，尚非無據。至被告雖辯稱其並非自願保證，是遭到脅迫
    云云，惟按民法第92條第1項雖有規定被脅迫而為意思表示
    者，得撤銷該意思表示，但所謂脅迫是指行為人以惡害通知
    ，或為其他言語舉動使人心生畏懼，致陷於不能不遵從之狀
    態，而本件若依被告所述，其是為了怕影響店面經營才簽立
    上開切結書，考量上開切結書已明確記載陳怡萍積欠之貨款
    金額、被告願連帶清償、如逾期清償同意原告將店內物品拍
    賣取償等語，應認被告簽名同意擔任連帶保證人時，應該能
    夠了解相關利害關係，才在權衡利害後作出此一決定，雖然
    被告當時主觀上可能的確出於「沒有其他辦法」的念頭，但
    此與法律所規定脅迫「心生畏懼，致陷於不能不遵從」之情
    形仍屬有間，自無從為有利被告之判斷。
五、綜上所述，原告主張被告應給付原告429,390元，及自支付
    命令送達翌日即111年3月12日起至清償日止，按週年利率5%
    計算之利息，為有理由，應予准許。
六、本件係就民事訴訟法第427 條訴訟適用簡易程序所為被告敗
    訴之判決，依同法第389 條第1 項第3 款規定，應依職權宣
    告假執行，並依同法第392 條第2 項規定，依職權宣告被告
    如預供擔保後，得免為假執行。
七、本件事證已臻明確，兩造其餘主張陳述及所提之證據，經審
    酌後於本件判決結果無影響，爰不逐一論述，附此敘明。
八、訴訟費用負擔之依據：民事訴訟法第78條。
中　　華　　民　　國　　111 　年　　9 　　月　　29　　日
                  橋頭簡易庭  法      官    呂維翰
以上正本與原本相符。
如不服本判決，應於送達後20日內，向本院提出上訴狀並表明上
訴理由，如於本判決宣示後送達前提起上訴者，應於判決送達後
20日內補提上訴理由書（須附繕本）。
中　　華　　民　　國　　111 　年　　9 　　月　　29　　日
                              書  記  官    薛如媛